【裁判字號】    99,抗,153
【裁判日期】    990602
【裁判案由】    損害賠償
【裁判全文】
臺灣高等法院高雄分院民事裁定           99年度抗字第153號
抗  告  人  龍美航運股份有限公司
法定代理人  乙○○
抗  告  人  乙○○即龍美企業行
上列抗告人因與相對人甲○○等2 人間損害賠償強制執行事件，
對於民國99年3 月19日臺灣澎湖地方法院99年度執聲字第4 號所
為駁回聲明異議之裁定提起抗告，本院裁定如下：
    主  文
抗告駁回。
抗告程序費用新台幣壹仟元由抗告人負擔。
    理  由
一、抗告意旨略以：原審執行法院98年度執字第2812號強制執行
    事件（為滿足對陳清實之金錢債權之中間執行，金錢債權額
    新台幣143 萬9058元），列龍美營造有限公司及陳清實為債
    務人，抗告人為第三人，不能對抗告人為強制執行。況本院
    97年度上字第142 號確定判決，係因抗告人就執行法院96年
    度執字第2778號強制執行事件提起第三人異議之訴，相對人
    始提起反訴並在第二審追加抗告人為被告，經本院判決抗告
    人應塗銷龍美8 號平台船之所有權移轉登記，顯非本件98年
    度執字第2812號債務人陳清實等損害賠償強制執行事件之執
    行名義，故執行法院將非損害賠償債務人之抗告人列為債務
    人，即屬違背法令之執行。又相對人係於系爭船舶移轉登記
    龍美航運股份有限公司（下稱龍美航運公司）後，始再聲請
    查封，經龍美航運公司聲明異議，雙方乃協議：龍美航運公
    司同意查封船舶，相對人則同意船舶出海，相關實體爭議，
    另循訴訟途徑解決。嗣龍美航運公司已另案提出第三人異議
    之訴，現由本院以99年度上字第46號事件受理中，則在該案
    實體判決確定前，相對人應暫緩執行，不得違背協議而聲請
    塗銷船舶所有權移轉登記；在前述查封登記未經撤銷前，亦
    不能為所有權移轉登記。原裁定駁回抗告人之聲明異議，為
    有違誤，求予廢棄，駁回相對人強制執行之聲請等語。
二、按依強制執行法第4 條第1 項第1 款之規定，確定之終局判
    決得為執行名義，聲請強制執行。又執行名義為確定判決時
    ，應以該判決之內容為根據；給付判決一經確定，即為有執
    行力之債務名義，非經債務人提起異議之訴，得有該債務名
    義不適於執行之判決，執行法院自應依法照判決執行（最高
    法院19年抗字第219 號、22年抗字第598 號判例要旨參照）
    。經查：
  (一)相對人以本院97年度訴字第8 號確定判決及97年度上字142
    號確定判決為執行名義，聲請對債務人龍美營造有限公司及
    陳清實為強制執行，並列抗告人為第三人，嗣已更正改列抗
    告人為債務人，有民事更正狀附於執行卷可稽。而執行法院
    就其中依本院97年度訴字第8 號確定判決為執行名義之金錢
    債權執行部分，已併入前案96年度執字第2778號假執行程序
    ，亦有審理單可查。又依本院97年度上字142 號判決所示，
    相對人為反訴原告，抗告人為反訴被告，抗告人自為確定判
    決效力所及，則相對人據以聲請對相對人為強制執行，經分
    案98年度執字第2812號強制執行事件，要無違誤。
  (二)本院97年度上字第142 號確定判決主文諭知：龍美航運公司
    應將龍美8 號船舶之所有權移轉登記；乙○○即龍美企業行
    應將龍美8 號船舶之所有權移轉登記；乙○○應將龍美8 號
    船舶之所有權移轉登記，均予塗銷；龍美航運公司應將龍美
    8 號船舶交還陳清實即龍美企業行（詳如判決主文及附表）
    ，乃為命抗告人為一定行為之給付判決，得為執行名義，相
    對人據以聲請強制執行，並無不當。是抗告人縱認該確定判
    決不當，或有妨礙或消滅其執行力之事由存在，惟在該確定
    判決未經撤銷前，或抗告人另提起債務人異議之訴獲有勝訴
    判決之前，按之前揭說明，執行法院仍應以該判決之內容為
    執行根據。從而，執行法院依執行名義之確定判決主文，通
    知高雄港務局塗銷龍美8 號船舶所有權移轉登記，使船舶回
    復登記於陳清實即龍美企業行名下，核屬有據。
三、綜上，執行法院駁回抗告人聲明異議，於法並無不合。抗告
    人抗告意旨仍執陳詞，指摘原裁定不當，求予廢棄，為無理
    由，應予駁回其抗告。
四、據上論結，本件抗告為無理由，依強制執行法第30條之1 、
    民事訴訟法第495 條之1 第1 項、第449 條第1 項、第95條
    、第78條、第85條第1 項前段，裁定如主文。
中    華    民    國    99    年    6     月    2     日
                            民事第一庭
                                審判長法官  黃金石
                                法      官  林健彥
                                法      官  謝肅珍
以上正本證明與原本無異。
本件不得再抗告。
中    華    民    國    99    年    6     月    2     日
                                書  記  官  馬蕙梅

司法院資訊處製作；財團法人民間司法改革基金會備份。
